臺灣屏東地方法院刑事判決　　　　　 110年度交簡字第1758號
公　訴　人　臺灣屏東地方檢察署檢察官
被　　　告　林志明



選任辯護人　莊雯琇律師（法扶律師）
　　　　　　蔡明樹律師（法扶律師）
上列被告因公共危險案件，經檢察官提起公訴（110 年度偵字第
2984號），因被告於準備程序中自白犯罪，本院認宜以簡易判決
處刑（本院原案號：110 年度交訴字第50號），爰不依通常程序
，逕以簡易判決處刑如下：
    主      文
林志明犯駕駛動力交通工具發生交通事故致人傷害而逃逸罪，處
有期徒刑陸月，如易科罰金，以新臺幣壹仟元折算壹日。緩刑貳
年，並應接受法治教育課程貳場次，緩刑期間付保護管束。
    事實及理由
一、林志明於民國110 年2 月22日10時30分許，駕駛車牌號碼00
    00-00 號（起訴書誤載為5251-GH 號，應予更正）自用小客
    車（下稱A 車），沿屏東縣九如鄉九如路二段由南往北方向
    行駛，行經巴轆公園對面某檳榔攤購買檳榔後，本應注意汽
    車迴車前，應暫停並顯示左轉燈光或手勢，看清無來往車輛
    ，始得迴轉，而依當時情況並無不能注意之情事，竟疏於注
    意至此，即貿然迴轉至對向北往南車道，適陳偉昇騎乘車牌
    號碼000-0000號普通重型機車（下稱B 車）亦沿同路段由北
    往南方向行駛在後，見狀煞避不及，而以B 車之前車頭追撞
    A 車之右後車尾，致陳偉昇人車倒地，受有左肘擦挫傷、左
    腰擦挫傷、左膝擦挫傷、左足踝擦挫傷、右小腿擦挫傷等傷
    害（所涉過失傷害罪嫌部分，未據告訴）。詎林志明明知其
    駕駛汽車發生交通事故，竟未採取任何救護行為，或報警處
    理並等候警方到場，或得陳偉昇之同意，或留下日後可以聯
    繫的資料，僅將B 車牽起，即基於駕駛動力交通工具發生交
    通事故致人傷害而逃逸之犯意駕車離去。嗣警方到場處理，
    並調閱附近監視器影像循線追查，而查悉上情。案經屏東縣
    政府警察局里港分局報告臺灣屏東地方檢察署檢察官偵查起
    訴。
二、前揭事實，業據被告林志明於本院準備程序中坦承不諱，核
    與證人即被害人陳偉昇於警詢及偵訊中之證述大致相符，並
    有警製調查報告、屏基醫療財團法人屏東基督教醫院診斷證
    明書、道路交通事故現場圖、道路交通事故調查報告表（一
    ）、（二）、監視器錄影畫面翻拍照片、車輛詳細資料報表
    、監理電子閘門證號查詢汽車駕駛人結果、中華民國汽車駕
    駛執照等件在卷可稽，堪認被告上開任意性自白核與客觀事
    實相符，可以採信。故本案事證明確，被告犯行堪以認定，
    自應依法論科。
三、論罪科刑
  ㈠按行為後法律有變更者，適用行為時之法律。但行為後之法
    律有利於行為人者，適用最有利於行為人之法律，刑法第2
    條第1 項定有明文。查被告行為後，刑法第185 條之4 於11
    0 年5 月28日經總統公布修正施行，並自110 年5 月30日起
    生效。修正前刑法第185 條之4 規定：「駕駛動力交通工具
    肇事，致人死傷而逃逸者，處1 年以上7 年以下有期徒刑」
    ，修正後則規定：「駕駛動力交通工具發生交通事故，致人
    傷害而逃逸者，處6 月以上5 年以下有期徒刑；致人於死或
    重傷而逃逸者，處1 年以上7 年以下有期徒刑。犯前項之罪
    ，駕駛人於發生交通事故致人死傷係無過失者，減輕或免除
    其刑」。經新舊法比較結果，於駕駛動力交通工具發生交通
    事故，致人傷害而逃逸，且駕駛人於發生交通事故係有過失
    之情形，修正後之規定降低有期徒刑之上限及下限，較有利
    於被告，依刑法第2 條第1 項但書，應適用修正後之規定。
  ㈡核被告所為，係犯刑法第185 條之4 第1 項前段之駕駛動力
    交通工具發生交通事故致人傷害而逃逸罪。
  ㈢爰審酌被告駕車致被害人受傷後，未迅速協助被害人送醫救
    治，且未得被害人之同意後即離去，所為誠屬不應該，惟念
    其犯後坦承犯行，所造成被害人之傷勢非至重，亦與被害人
    以新臺幣2 萬元達成和解，且賠償完畢，獲得被害人之諒宥
    ，此有和解書與本院公務電話紀錄存卷可參（警卷第57頁；
    本院卷第39頁），足認被告犯後已有悔意，態度尚可，兼衡
    其於本院準備程序中自陳之家庭、生活、經濟與工作狀況（
    本院卷第62頁）等一切情狀，量處如主文所示之刑，並諭知
    易科罰金之折算標準。
  ㈣又被告未曾因故意犯罪受有期徒刑以上刑之宣告，有臺灣高
    等法院被告前案紀錄表在卷可參，此次因一時失慮，致罹刑
    典，事後坦認犯行，並已與被害人和解並賠償損害，足徵其
    深具悔意，信經此刑之宣告後，應知警惕而無再犯之虞，本
    院認就被告上開所宣告之刑，應以暫不執行為適當，爰依刑
    法第74條第1 項第1 款之規定，宣告緩刑2 年，以勵自新。
    惟為確保被告記取教訓並建立尊重法治之正確觀念，認有課
    予一定負擔之必要，爰依刑法第74條第2 項第8 款規定，命
    被告應接受法治教育課程2 場次，另依刑法第93條第1 項第
    2 款規定，併予宣告被告在緩刑期間付保護管束，以期收矯
    正及社會防衛之效。倘被告未遵循本院所諭知如主文所示之
    緩刑期間之負擔，而情節重大者，檢察官得依刑事訴訟法第
    476 條、刑法第75條之1 第1 項第4 款之規定，聲請撤銷前
    開緩刑之宣告，併此指明。
四、依刑事訴訟法第449 條第2 項、第3 項、第454 條第1 項，
    刑法第2 條第1 項但書、第185 條之4 第1 項前段、第41條
    第1 項前段、第74條第1 項第1 款、第2 項第8 款、第93條
    第1 項第2 款，判決如主文。
五、如不服本判決，得於判決書送達之日起20日內，以書狀敘述
    理由（須附繕本），向本庭提出上訴。
六、本案經檢察官劉俊儀提起公訴，檢察官楊婉莉到庭執行職務
    。
中    華    民    國   110    年    11    月    18    日
                  刑事第五庭    法  官  江永楨
以上正本證明與原本無異。
如不服本判決應於收受判決後20日內向本院提出上訴書狀，並應
敘述具體理由；其未敘述上訴理由者，應於上訴期間屆滿後20日
內向本院補提理由書（均須按他造當事人之人數附繕本）「切勿
逕送上級法院」。
中    華    民    國   110    年    11    月    20    日
                                書記官  洪韻雯
附錄論罪科刑法條：
中華民國刑法第185條之4
駕駛動力交通工具發生交通事故，致人傷害而逃逸者，處6 月以
上5 年以下有期徒刑；致人於死或重傷而逃逸者，處1 年以上7
年以下有期徒刑。
犯前項之罪，駕駛人於發生交通事故致人死傷係無過失者，減輕
或免除其刑。